臺灣臺北地方法院小額民事判決
111年度北小字第2415號
原      告  兆豐產物保險股份有限公司

法定代理人  梁正德  
訴訟代理人  林宣誼  
            張天發  
被      告  謝宗憲  
上列當事人間請求損害賠償事件，於中華民國111年6月28日言詞
辯論終結，本院判決如下︰
    主      文
被告應給付原告新臺幣壹萬玖仟貳佰參拾伍元，及自民國一百一
十一年四月十六日起至清償日止，按週年利率百分之五計算之利
息。
訴訟費用新臺幣壹仟元由被告負擔。
本判決得假執行。但被告如以新臺幣壹萬玖仟貳佰參拾伍元為原
告預供擔保，得免為假執行。
    事實及理由
一、原告主張：原告承保被保險人謝偉熿所有並駕駛之車牌號碼
    000-0000號車(下稱系爭車輛)，於民國110年11月30日12時5
    7分，駛於臺北市○○區○○○路000號，因被告向左變換行向未
    注意其他車輛，系爭車輛遭被告騎乘車牌號碼000-0000號機
    車撞擊致其受損，案經台北市警局松山分局處理在案。而原
    告已賠付系爭車輛修復之工資費用共計新臺幣(下同)19,235
    元，爰依保險法第53條第1項、民法第184條第1項、第191之
    2條等規定提起本件訴訟等語。並聲明：被告應給付原告19,
    235元，及自起訴狀繕本送達翌日起至清償日止，按週年利
    率5%計算之利息。
二、被告則以：被告承認有發生碰撞，對肇事責任無意見，惟系
    爭車輛並非新車，賠償金額過高，並對於估價單其中項目：
    右後車門外水切飾條拆裝、右側後車門把手拆裝、防鏽處理
    時間有意見等語，資為抗辯。並聲明：原告之訴駁回。
三、按因故意或過失、不法侵害他人之權利者，負損害賠償責任
　　；汽車、機車或其他非依軌道行駛之動力車輛，在使用中加
    損害於他人者，駕駛人應賠償因此所生之損害，但於防止損
    害之發生，已盡相當之注意者，不在此限；被保險人因保險
    人應負保險責任之損失發生，而對於第三人有損失賠償請求
    權者，保險人得於給付賠償金額後，代位行使被保險人對於
    第三人之請求權；但其所請求之數額，以不逾賠償金額為限
　　，民法第184條第1項前段、第191條之2、保險法第53條第1
    項定有明文。經查，原告主張之事實，業據其提出車損照片
　　、道路交通事故當事人登記聯單、道路交通事故初步分析研
    判表、道路交通事故現場圖等件影本在卷可稽（見本院卷第
    15-19頁），並經本院向臺北市政府警察局交通警察大隊調
    閱之道路交通事故初步分析研判表、道路交通事故現場圖2
    份、道路交通事故補充資料表、A3類道路交通事故調查紀錄
    表2份、道路交通事故當事人登記聯單、道路交通事故照片
    黏貼紀錄表等資料核閱屬實（見本院卷第25-37頁），且為
    被告所不爭執，自堪信原告主張之事實為真正。本件被告既
    因使用機車中加損害於原告所承保之系爭車輛，致系爭車輛
    受損，復難認被告對於防止損害之發生已盡相當之注意，被
    告之過失行為與系爭車輛之車損結果，亦有相當因果關係，
    是被告應就本件事故所生系爭車輛之損害負損害賠償責任。
    原告承保系爭車輛並已給付賠償金額，即得代位行使對被告
    之侵權行為損害賠償請求權。
四、次按不法毀損他人之物者，被害人得請求賠償其物因毀損所
    減少之價額，民法第196條定有明文。經查，原告主張系爭
    車輛之修復工資費用為19,235元等情，業據其提出估價單、
    電子發票及賠款滿意書影本為證（見本院卷第20-22頁），
    被告雖辯稱：賠償金額過高，並對於估價單其中項目：右後
    車門外水切飾條拆裝、右側後車門把手拆裝、防鏽處理時間
    有意見云云，惟觀諸原告提出之估價單所載維修項目，核與
    卷附系爭車輛受損照片之受損部位大致相符，堪認該費用確
    係修復系爭車輛所必要，原告就系爭車輛之修復費用已盡相
    當證明之責，而被告並未就其抗辯予以證明，是其所辯，並
    不足採，原告之主張，為有理由。
五、末按給付無確定期限者，債務人於債權人得請求給付時，經
    其催告而未為給付，自受催告時起，負遲延責任。其經債權
    人起訴而送達訴狀，或依督促程式送達支付命令，或為其他
    相類之行為者，與催告有同一之效力；遲延之債務，以支付
    金錢為標的者，債權人得請求依法定利率計算之遲延利息。
    但約定利率較高者，仍從其約定利率；應付利息之債務，其
    利率未經約定，亦無法律可據者，週年利率為百分之五，民
    法第229 條第2 項、第233 條第1 項前段、第203 條分別定
    有明文。查原告代位被保險人行使對被告之損害賠償請求權
    ，係以支付金錢為標的，給付並無確定期限，自應經原告之
    催告而未給付，被告始負遲延責任。揆諸前揭規定，原告請
    求被告給付自起訴狀繕本送達翌日即111年4月16日（見本院
    卷第47頁）起至清償日止，按法定利率即週年利率5%計算之
    利息，洵屬有據。
六、綜上所述，原告承保系爭車輛並已給付保險金額，即得代位
    行使對被告之侵權行為損害賠償請求權。從而，原告依侵權
    行為及保險法第53條之法律關係，請求被告給付19,235元，
    及自111年4月16日起至清償日止，按週年利率5%計算之利息
    ，為有理由，應予准許；逾此範圍之請求，為無理由，應予
    駁回。
七、本件事證已臻明確，兩造其餘攻防，核與判決結果不生影響
    ，爰不一一論述，併此敘明。
八、本件係就民事訴訟法第436 條之8 適用小額訴訟程序所為被
    告敗訴之判決，依同法第436 條之20規定，應依職權宣告假
    執行，並依同法第436 條之23準用第436 條第2 項，適用同
    法第392 條第2 項規定，依職權宣告被告如預供擔保，得免
    為假執行。
九、訴訟費用負擔之依據：民事訴訟法第78條。按適用小額訴訟
    程序事件法院為訴訟費用之裁判時，應確定其費用額，民事
    訴訟法第436之19定有明文，爰依後附計算書確定本件訴訟
    費用額如主文第2項所示金額。
中　　華　　民　　國　　111 　年　　7 　　月　　19　　日
　　　　　　　       臺北簡易庭　
　　　　　　　　　            法　    官　郭美杏
以上正本係照原本作成。
如不服本判決，須以違背法令為理由，應於判決送達後20日內向
本庭（臺北市○○○路0 段000 巷0 號）提出上訴狀。（須按他
造當事人之人數附繕本）。如委任律師提起上訴者，應一併繳納
上訴審裁判費。
中　　華　　民　　國　　111 　年　　7 　　月　　19　　日
            　　　　　　　　　書　記　官  林玗倩
附錄：
一、民事訴訟法第436 條之24第2 項：　　
　　對於小額程序之第一審裁判上訴或抗告，非以其違背法令為
    理由，不得為之。
二、民事訴訟法第436 條之25：　　
　　上訴狀內應記載上訴理由，表明下列各款事項：
    ㈠原判決所違背之法令及其具體內容。
    ㈡依訴訟資料可認為原判決有違背法令之具體事實。
三、民事訴訟法第436 條之32條第2 項：
　　第438 條至第445 條、第448 條至第450 條、第454 條、第
    455 條、第459 條、第462 條、第463 條、第468 條、第46
    9 條第1 款至第5 款、第471 條至第473 條及第475 條第1
    項之規定，於小額事件之上訴程序準用之。
計　　算　　書
項　　　　目             金　額（新臺幣）     　　備　註
第一審裁判費   　 　　   1,000元
合　　　　計　　　       1,000元